【裁判字號】    92,上易,284
【裁判日期】    920617
【裁判案由】    詐欺
【裁判全文】
臺灣高等法院臺中分院刑事判決                民國九十二年度上易字第二八四號
    上  訴  人
    即  自訴人  丙○○
    被      告  甲○○
右上訴人因被告詐欺案件，不服臺灣臺中地方法院中華民國九十二年一月二日第一審
判決（民國九十一年度自緝字第六０一號），提起上訴，本院判決如左：
    主      文
原判決撤銷。
甲○○連續意圖為自己不法之所有，以詐術使人將本人之物交付，累犯，處有期徒刑
肆月，如易科罰金，以參佰元折算壹日。
    事      實
一、甲○○曾有竊盜等前科，其中竊盜罪及妨害自由罪分別經本院、台灣彰化地方法
    院判處有期徒刑一年六月、二年十月確定在案，經定應執行刑為有期徒刑四年，
    於民國（下同）八十八年十二月二十二日執行完畢，仍不知悔改。緣自訴人丙○
    ○於九十年二月間因透過朋友關係介紹，且甲○○亦曾向其購買茶葉而認識，嗣
    於九十年三月中旬，甲○○竟基於意圖為自己不法所有之概括犯意，先在臺中市
    ○○街二七四號自訴人住處，向自訴人借款新臺幣（下同）三萬元，並簽發一紙
    票號ＡＱ0000000號、發票人甲○○、發票日九十年三月二十六日、付款
    人匯通商業銀行文心分行、面額三萬元之支票供擔保，使自訴人不疑有他，陷於
    錯誤，遂於九十年三月底交付甲○○三萬元；甲○○復於九十年四月初在上址再
    向自訴人借款六萬元，並簽發票號ＡＱ0000000、ＡＱ0000000號
    、發票日九十年四月二十日、九十年四月十五日、付款人匯通商業銀行文心分行
    、面額均為三萬元之支票供擔保，自訴人不疑有詐，陷於錯誤而於翌日調得款項
    後，交付甲○○六萬元，於一週後甲○○表示無力還款，遂持坐落臺中縣豐原市
    ○○段地號０六六三─００００號土地所有權狀及門牌號碼臺中縣豐原市○○路
    五十九巷十五號建物所有權狀向自訴人表示願以其所有不動產設定「二胎」擔保
    借款之清償；嗣甲○○又於九十年四月二十八日至自訴人上址住處，佯稱急需用
    款，並說「二胎」借得後即予歸還，並簽發一紙票號ＡＱ0000000號、發
    票人甲○○、發票日九十年四月三十日、付款人匯通商業銀行文心分行、面額三
    萬元之支票供擔保，自訴人不疑有詐，遂交付三萬五千元借款予甲○○，連續向
    自訴人詐得十二萬五千元。詎甲○○簽發之支票遭退票，且自訴人事後查悉該房
    地早已設定第二順位抵押權，甲○○復避不見面，自訴人始知受騙。
二、案經自訴人丙○○向臺灣臺中地方法院提起自訴。
    理      由
一、訊據被告甲○○於原審雖矢口否認有詐欺之情事，並辯稱：伊因從事礦泉水生意
    ，確有向自訴人借款，但因週轉不靈，方無力還款，其原欲以其所有之不動產辦
    理貸款後還款，但並未辦成，並非詐欺取財等語，惟查右開事實，業經上訴人即
    自訴人丙○○於原審及本院審理時指訴甚詳，且有支票影本四紙及退票理由單一
    紙附卷可稽。又被告所提供之建物、土地，已設定第一、二順位抵押權，業經原
    審調閱坐落台中縣豐原市○○段地號○六六三─○○○○號土地所有權狀及門牌
    號碼台中縣豐原市○○路五十九巷十五號建物土地登記簿謄本核閱屬實，該建物
    及土地既已設定，第二順位抵押權，被告猶向自訴人騙稱設定二胎抵押，使自訴
    人陷於錯誤而貸而款項，被告於原審審理時雖已償還部分款項二萬五千元，惟其
    餘部分置之不理，嗣經本院多次傳喚與拘提無著，益證被告有詐欺之犯意與犯行
    ，被告於原審空言否認與置辯，乃屬圖卸刑責之詞，不足採信，其罪證明確，犯
    行堪予認定，應予依法論科。
二、核被告所為，係犯刑法第三百三十九條第一項之詐欺取財罪。其先後多次詐欺犯
    行，時間緊接，觸犯構成要件相同之罪名，顯係基於概括之犯意反覆為之，為連
    續犯，應依刑法第五十六條之規定，論以一罪，並加重其刑。被告曾犯竊盜罪及
    妨害自由罪，分別經本院，臺灣彰化地方法院判處有期徒刑一年六月、二年十月
    確定在案，經定應執行刑為有期徒刑四年，於八十八年十二月二十二日執行完畢
    ，有前案紀錄表一份附卷可證，其於有期徒刑執行完畢後五年以內再犯本件之罪
    ，為累犯，應依法加重其刑。
三、原審未予詳查，遽為被告無罪判決之諭知，即有未合，自訴人上訴意旨執此指摘
    原判決不當，為有理由，應由本院將原判決予以撤銷改判，爰審酌被告犯罪之動
    機、目的、手段、其品性、智識程度、犯罪所得、犯罪所生之損害及犯罪後之態
    度等一切情狀，量處有期徒刑肆月，並諭知易科罰金之折算標準。
四、被告經合法傳喚，無正當之理由不到庭，爰不待其陳述，逕行判決。
五、據上論斷，應依刑事訴訟法第三百六十九條第一項前段、第三百六十四條、第二
    百九十九條第一項前段、第三百七十一條，刑法第五十六條、第三百三十九條第
    一項、第四十七條、第四十一條第一項前段，罰金罰鍰提高標準條例第一條前段
    、第二條，判決如主文。
本案經檢察官乙○○到庭執行職務。
中      華      民      國      九十二  年      六      月      十七    日
                                臺灣高等法院臺中分院刑事第九庭
                                      審判長法  官  陳  筱  珮
                                            法  官  趙  春  碧
                                            法  官  吳  重  政
右正本證明與原本無異。
不得上訴。
                                            書記官  林  育  德
中      華      民      國      九十二  年      六      月      十九    日
附錄：
刑法第三百三十九條第一項：意圖為自己或第三人不法之所有，以詐術使人將本人或
第三人之物交付者，處五年以下有期徒刑、拘役或科或併科一千元以下罰金。
                                              Ａ


司法院資訊處製作；財團法人民間司法改革基金會備份。
